【裁判字號】    89,易,1227
【裁判日期】    890609
【裁判案由】    毒品危害防制條例
【裁判全文】
臺灣板橋地方法院刑事判決                        八十九年度易字第一二二七號
    公  訴  人  臺灣板橋地方法院檢察署檢察官
    被      告  甲○○
右列被告因違反毒品危害防制條例案件，經檢察官提起公訴（八十九年度毒偵字第二
０九六號），本院判決如左：
    主  文
甲○○施用第二級毒品，處有期徒刑柒月，扣案之安非他命（淨重零點公克）沒收
銷燬。
    事  實
一、甲○○於民國八十八年間，因違反毒品危害防制條例（即施用第二級毒品安非他
    命）案件，經本院各以八十八年度毒聲字第一五五二號及八十八年度毒聲字第六
    九七一號先後裁定送觀察、勒戒後，均因無繼續施用毒品之傾向，而經臺灣板橋
    地方法院檢察署檢察官分別於八十八年三月二十三日及同年十一月二十七日以八
    十八年度偵字第五六一六號及八十八年度毒偵字第二三五六號為不起訴處分確定
    在案。詎甲○○竟另行基於施用第二級毒品安非他命之犯意，於八十九年二月十
    四日十二時許（起訴書誤載為零時許），在臺北縣板橋市○○街七六巷十九號之
    二（三樓）之住處施用第二級毒品安非他命一次。嗣於八十九年二月十六日二十
    三時許，在上開住處前為警查獲，並扣得甲○○所有供施用之第二級毒品安非他
    命（淨重０．三公克）。甲○○因此經本院以八十九年度毒聲字第一三二一號裁
    定令入戒治處所施以強制戒治一年。
二、案經臺北縣警察局板橋分局報告臺灣板橋地方法院檢察署檢察官偵查起訴。
    理  由
一、右揭事實，業據被告甲○○迭於警訊時、偵查中及本院審理時坦承不諱，並有安
    非他命（淨重０．三公克）扣案可佐。又上開扣案之安非他命即被告經警查獲時
    所扣得之疑似安非他命一小包，經臺北縣警察局板橋分局依聯勤二０四廠製造之
    煙毒品檢驗Ａ包試劑初步檢驗結果，呈安非他命反應之事實，亦有該局涉嫌毒品
    危害防制毒品初步鑑驗報告單一紙在卷可稽。且被告於八十九年二月十六日二十
    三時許為警查獲後，旋於當日二十三時三十八分許在臺北縣警察局板橋分局大觀
    派出所經警採集其尿液送臺北縣政府衛生局鑑驗結果，確呈甲基安非他命陽性反
    應，此有臺北縣警察局板橋分局偵辦煙毒、麻醉藥品案被移送人姓名及代碼對照
    表及臺北縣政府衛生局尿液煙毒檢驗成績書各一紙附卷可稽。矧人體吸食安非他
    命經尿液排出之時間，依吸食量多寡、人體代謝功能、吸食者之年齡及性別有所
    差異，惟一般而言，吸食者在九十六小時（即四日）內所排出之尿液均有可能被
    檢出，此經法務部調查局證實，並為本院歷來審理吸食安非他命案件之職務上所
    知悉。再者，被告前因違反毒品危害防制條例案，經本院各以八十八年度毒聲字
    第一五五二號及八十八年度毒聲字第六九七一號先後裁定送觀察、勒戒後，均因
    無繼續施用毒品之傾向，而經臺灣板橋地方法院檢察署檢察官分別於八十八年三
    月二十三日及同年十一月二十七日以八十八年度偵字第五六一六號及八十八年度
    毒偵字第二三五六號為不起訴處分確定在案，被告復因本件之犯行，經本院以八
    十九年度毒聲字第一三二一號裁定令入戒治處所施以強制戒治一年等情，業據被
    告於本院審理時供承在卷，並有上開不起訴處分書二份、臺灣板橋地方法院檢察
    署檢察官八十九年度聲戒字第二三一號聲請書及臺灣高等法院檢察署刑案紀錄簡
    覆表各一紙在卷足憑。是被告三犯施用毒品之犯行，事證明確，堪以認定。
二、按安非他命屬中樞神經興奮劑，吸用後會引起不安、頭昏、亢進性反應、失眠、
    焦慮、譫妄、慢性中毒、精神障礙、類似精神分裂症之錯覺、幻覺、妄想及伴有
    行動與性格異常等副作用，並有輕微之成癮性，嚴重危害身心健康，而慣用者由
    於精神錯亂，更具暴力攻擊及反社會行為、自殺等傾向，後果堪慮，尤以戒解不
    易，其毒害不在煙毒之下，是以行政院衛生署於七十九年十月九日以衛署藥字第
    九０四一四二號公告，列入麻醉藥品管理條例第二條第四款所定「化學合成麻醉
    藥品類」管理，並於八十七年五月二十日經修正公佈列入毒品危害防治條例第二
    條第二項第二款之第二級毒品管理，不得非法持有及施用。
三、被告甲○○施用第二級毒品安非他命，核其所為，係犯毒品危害防制條例第十條
    第二項之罪。其非法持有第二級毒品安非他命之低度行為，應為施用之高度行為
    所吸收，不另論罪。爰審酌被告之品行，其前因施用第二級毒品安非他命，經二
    次送觀察、勒戒後，因均無繼續施用毒品之傾向，而均由檢察官為不起訴處分確
    定後，竟三犯本件之罪，業如前述，其施用第二級毒品安非他命，易戕害自己之
    身心，並活絡販賣毒品之非法市場，對社會造成重大之危害、被告之智識程度、
    生活狀況，其犯罪之動機、目的、手段、所生之危害及犯罪後坦承犯行之態度等
    一切情狀，量處如主文所示之刑，以資懲儆。
四、扣案之安非他命（淨重０．三公克），係查獲之毒品，不問屬於犯人與否，應依
    毒品危害防制條例第十八條第一項前段之規定宣告沒收銷燬。
據上論斷，應依刑事訴訟法第二百九十九條第一項前段，毒品危害防制條例第十條第
二項、第十八條第一項前段，判決如主文。
本案經檢察官郭緯中到庭執行職務。
中      華      民      國    八十九      年    六      月    九      日
                                      臺灣板橋地方法院刑事第一庭
                                          法  官  楊  千  儀
右正本證明與原本無異
如不服本判決應於送達後十日內向本院提出上訴狀
                                          書記官  王      明
中      華      民      國      八十九      年    六      月   十四     日
附錄本案論罪科刑法條全文：
毒品危害防制條例第十條：
施用第一級毒品者，處六月以上五年以下有期徒刑。
施用第二級毒品者，處三年以下有期徒刑。


司法院資訊處製作；財團法人民間司法改革基金會備份。
